臺灣嘉義地方法院民事裁定
110年度朴簡字第112號
原      告  良京實業股份有限公司

法定代理人  平川秀一郎



被      告  官傳堡  

上列當事人間請求清償借款事件，本院裁定如下：
    主  文
本件移送臺灣臺北地方法院。
    理  由
一、按訴訟之全部或一部，法院認為無管轄權者，依原告聲請或
    依職權以裁定移送於其管轄法院，民事訴訟法第28條第1項
    定有明文。次按，當事人得以合意定第一審管轄法院；但以
    關於由一定法律關係而生之訴訟為限；前項合意，應以文書
    證之，民事訴訟法第24條定有明文。故當事人兩造以合意定
    第一審管轄法院者，如具備該條所定之要件，當事人及法院
    均應受其拘束；且關於合意管轄之規定，除專屬管轄外，得
    排除其他審判籍而優先適用。是兩造經合意由某第一審法院
    管轄者，為原告之當事人即應向經合意之法院起訴，否則雖
    向原為法定管轄之法院起訴，亦應認為無管轄權。又債權讓
    與之受讓人固僅受讓債權，並非承受契約當事人之地位，惟
    對於債之同一性不生影響，因此附隨於原債權之抗辯權（即
    實體法上之抗辯，及訴訟法上之抗辯如合意管轄及仲裁契約
    之抗辯），並不因債權之讓與而喪失，故該合意管轄約定自
    應拘束受讓人與債務人（最高法院87年度台抗字第630號裁
    定參照）。
二、本件原告訴之聲明第一項請求之信用貸款為新台幣（下同）
    266,182元，第二項請求之現金卡帳款為61,685元，第二項
    請求標的金額雖為10萬元以下，然依民事訴訟法第77條之2
    第1項前段規定，以一訴主張數項標的者，其價額合併計算
    之。復依同法第427條第1項、第436條之8第1項規定，本件
    原告既係以一訴而為信用貸款266,182元、現金卡帳款61,68
    5元合併請求主張，則依其所請求之標的金額合併已逾10萬
    元，不適用民事訴訟法第四章小額訴訟程序。
三、原告起訴主張被告積欠臺東區中小企業銀行股份有限公司（
    下稱臺東企銀）信用貸款及小額循環信用貸款債務合計327,
    867元及相關利息、違約金未清償，臺東企銀嗣將上開債權
    讓與原告，爰請求被告給付上開款項等語。從而，本件為兩
    造間因信用貸款、小額循環信用貸款契約及債權讓與之法律
    關係而生之訴訟，被告與臺東企銀就此已簽訂授信約定書及
    現金卡約定條款，依前揭信用貸款授信約定書第21條及小額
    循環信用貸款契約（現金卡專用）第19條係分別約定：立約
    人同意本契約以貴行（指臺東企銀，下同）信義分行為履行
    地；立約人同意以本借款帳戶設立之分行所在地為債務履行
    地。如因本契約涉訟時，立約人合意以貴行總行或各分行所
    在地之地方法院或臺東地方法院為第一審管轄法院，但法律
    有專屬管轄之規定者，從其規定。足見雙方已有合意管轄之
    約定，原告為本件求償自應同受前述合意管轄約定之拘束，
    是本件自應由臺灣臺北地方法院（下稱臺北地院）或臺灣臺
    東地方法院（下稱臺東地院）管轄。原告向無管轄權之本院
    起訴，顯有違誤。審酌上開契約約定以位於臺北地院轄區內
    之臺東企銀信義分行所在地為履行地，本件應由臺灣臺北地
    方法院管轄，爰依職權將本件移送於該管轄法院。
四、依民事訴訟法第28條第1項，裁定如主文。　
中　　華　　民　　國　　110 　年　　7 　　月　　23　　日
                  臺灣嘉義地方法院嘉義簡易庭
                                    法　官　陳美利
以上為正本係照原本作成。
如不服本裁定，應於送達後10日內，向本院提出抗告狀並表明抗
告理由（須附繕本），並繳納抗告費新台幣1000元。
中　　華　　民　　國　　110 　年　　7 　　月　　23　　日
                                  書記官  林金福